【裁判字號】    95,訴,1656
【裁判日期】    950615
【裁判案由】    毒品危害防制條例
【裁判全文】
臺灣高雄地方法院刑事判決              95年度訴字第1656號
公  訴  人  臺灣高雄地方法院檢察署檢察官
被      告  乙○○
                    另案於臺灣高雄女子監獄執行中
上列被告因毒品危害防制條例案件，經檢察官提起公訴（95年度
毒偵緝字第189 號），本院改依簡式審判程序審理，判決如下：
    主  文
乙○○施用第一級毒品，處有期徒刑柒月；又連續施用第二級毒
品，處有期徒刑肆月。應執行有期徒刑玖月。
    事  實
一、乙○○曾因施用毒品案件，經本院以94年度毒聲字第1012號
    裁定送觀察、勒戒後，於民國94年5 月20日因無繼續施用毒
    品傾向釋放，並經臺灣高雄地方法院檢察署檢察官以94年度
    毒偵字第3285號為不起訴處分確定在案。詎仍不知戒絕毒癮
    ，明知海洛因及甲基安非他命，分經公告列為毒品危害防制
    條例第2 條第2 項第1 款之第一級毒品及同條項第2 款之第
    二級毒品，不得非法持有、施用，猶於前開觀察、勒戒執行
    完畢釋放後5 年內，基於施用第一級毒品海洛因之犯意，於
    94年10月26日下午2 、3 時許，在其位於高雄縣林園鄉○○
    村○○○路5 之2 號之住處內，以將第一級毒品海洛因加水
    置於針筒內注射手臂血管之方式，施用第一級毒品海洛因1
    次；又其另基於施用第二級毒品甲基安非他命之概括犯意，
    自94年10月20日某時起，至同年月27日下午2 時30分許回溯
    24小時內之某時點止，同在其上開住處內，以將第二級毒品
    甲基安非他命置於吸食器內燒烤吸食之方式，連續施用第二
    級毒品甲基安非他命多次。嗣於94年10月27日凌晨2 時5 分
    許，其與配偶鄭國林、友人林忠立（由檢察官另案偵查）同
    乘一車，行經高雄縣林園鄉○○○路486 號前，為警攔查發
    現林忠立持有注射針筒1 支，復發現乙○○身上有林忠立所
    藏放之注射針筒及吸管各1 支，乙○○因而至警局製作警詢
    筆錄，於警詢中，經乙○○同意後採集其尿液送檢，因而知
    悉上情。
二、案經高雄縣政府警察局林園分局報請臺灣高雄地方法院檢察
    署檢察官偵查起訴。
    理  由
一、按本件被告乙○○所犯係死刑、無期徒刑、最輕本刑為3 年
    以上有期徒刑以外之罪，其於準備程序就前揭被訴事實為有
    罪之陳述，經受命法官告知簡式審判程序之旨，並聽取其與
    公訴人意見後，本院認無不得或不宜改依簡式審判程序進行
    之處，爰依刑事訴訟法第273 條之1 第1 項、第284 條之1
    ，裁定本件由受命法官獨任進行簡式審判程序，合先敘明。
二、前揭犯罪事實，業據被告於本院審理中坦承不諱，且其前開
    為警查獲後，採集尿液送檢之檢驗結果，係呈施用第一級毒
    品海洛因後所會產生之嗎啡陽性反應，及施用第二級毒品甲
    基安非他命後所會產生之甲基安非他命陽性反應，有台灣檢
    驗科技股份有限公司94年11月11日KH2005A0000000號濫用藥
    物尿液檢驗報告，則被告前開自白顯與事實相符，堪以採信
    。而被告前因施用毒品案件，經本院以94年度毒聲字第1012
    號裁定送觀察、勒戒後，於94年5 月20日因無繼續施用毒品
    傾向釋放，並經臺灣高雄地方法院檢察署檢察官以94年度毒
    偵字第3285號為不起訴處分確定乙情，有臺灣高雄地方法院
    檢察署刑案資料查註紀錄表及臺灣高等法院被告前案紀錄表
    在卷可憑。綜上所述，被告於觀察、勒戒執行完畢釋放後，
    5 年內再犯施用第一級毒品海洛因及第二級毒品甲基安非他
    命之犯行至明，本件事證明確，被告犯行堪以認定。
三、按海洛因及甲基安非他命，分別係毒品危害防制條例第2 條
    第2 項第1 款所稱之第一級毒品及同條項第2 款所稱之第二
    級毒品，故核被告所為，係犯該條例第10條第1 項之施用第
    一級毒品罪及同條第2 項之施用第二級毒品罪。被告持有第
    一級毒品海洛因及第二級毒品甲基安非他命後，進而施用，
    其持有之低度行為均應為施用之高度行為所吸收，不另論罪
    。被告先後多次施用第二級毒品甲基安非他命犯行，時間緊
    接，犯罪構成要件相同，顯係基於概括犯意為之，應依連續
    犯之規定論以一罪，並加重其刑。又被告所犯上開二罪間，
    犯意各別、行為互殊，觸犯構成要件相異之罪名，自應分論
    併罰。爰審酌被告經觀察、勒戒後，尚未能戒絕毒癮，足證
    前開保安處分措施實難矯治其惡性，惟念及其犯後坦承罪行
    ，態度良好，而所犯係為自戕行為，尚未對他人造成實害等
    一切情狀，分別量處如主文所示之刑，並定應執行之刑，以
    資懲儆。自被告身上查獲之針筒及吸管各1 支，係被告友人
    林忠立所有，且與被告本件犯行無關，業據其於本院審理中
    陳述明確，爰不為沒收之諭知，附此敘明。
據上論斷，應依刑事訴訟法第273 條之1 第1 項、第284 條之1
、第299 條第1 項前段，毒品危害防制條例第10條第1 項、第2
項，刑法第11條前段、第56條、第51條第5 款，判決如主文。
本案經檢察官甲○○到庭執行職務。
中    華    民    國    95    年    6     月    15    日
                  刑事第五庭    法  官 陳君杰
以上正本證明與原本無異。
如不服本判決，應於判決送達後10日內，向本院提出上訴狀。
中    華    民    國    95    年    6     月    15    日
                                書記官 陳昱良
附錄本判決論罪科刑法條全文：
毒品危害防制條例第10條
施用第一級毒品者，處6 月以上5 年以下有期徒刑。
施用第二級毒品者，處3 年以下有期徒刑。


司法院資訊處製作；財團法人民間司法改革基金會備份。
